ACORDAO-COMPLETO-2518237

ACÓRDÃO DE RELAÇÃO

ACÓRDÃO DE RELAÇÃO 226/2022 ATA 1/2022 - SEGUNDA CÂMARA

Acórdão 226/2022-TCU-Segunda Câmara
VISTOS, relacionados e discutidos estes autos em que, nessa fase, trata de Pedido de Reexame em Aposentadoria, interposto pela Câmara dos Deputados contra o Acórdão 6877/2021-TCU-Segunda Câmara - (Peça 10) (Relator: Ministro-Substituto André Luís de Carvalho) , proferido na Sessão Telepresencial da Segunda Câmara de 27/4/2021 nos seguintes termos:
"9. Acórdão: 
VISTOS, relatados e discutidos estes autos aposentadorias deferidas pela administração da Câmara dos Deputados em favor de Maria do Socorro Silva, Rosana Ferreira de Melo e Walter Echternacht Meliga; 
ACORDAM os Ministros do Tribunal de Contas da União, reunidos em Sessão da 2ª Câmara, nos termos do art. 71, III e IX, da Constituição de 1988, dos arts. 1º, V, 39, II, e 45 da Lei n.º 8.443, de 1992, e dos arts. 260, § 1º, e 262, § 2º, do RITCU, ante as razões expostas pelo Relator, em: 
9.1. assinalar a ilegalidade dos atos iniciais de aposentadoria em favor de Rosana Ferreira de Melo (à Peça 2 sob o n.º 37920/2020) , Walter Echternacht Meliga (à Peça 3 sob o n.º 39175/2020) e Maria do Socorro Silva (à Peça 4 sob o n.º 44260/2020) , negando-lhes os respectivos registros, diante das indevidas incorporações das vantagens como "quintos" de função; 
9.2. dispensar o ressarcimento das quantias percebidas indevidamente, mas de boa-fé, em consonância com a Súmula n.º 106 do TCU, deixando, ainda, de determinar a imediata cessação dos pagamentos inerentes aos "quintos" de função em respeito à decisão prolatada pelo STF no bojo do RE 638.115-CE; 
9.3. determinar que, no prazo de 15 (quinze) dias contados da ciência desta deliberação, a administração da Câmara dos Deputados adote as seguintes medidas: 
9.3.1. dê ciência desta deliberação aos interessados, alertando-os de que o efeito suspensivo proveniente da eventual interposição do subsequente recurso junto ao TCU não os eximirá da devolução dos valores percebidos indevidamente após a notificação, diante do não provimento desse recurso, devendo encaminhar os comprovantes da correspondente notificação ao TCU no prazo de 30 (trinta) dias; 
9.3.2. reavalie e, se for o caso, promova a efetiva alteração da parcela inerente à incorporação de "quintos ou décimos de função" originalmente concedida diante da eventual necessidade de absorção dessa parcela pelas subsequentes modificações legais produzidas sobre a estrutura remuneratória da correspondente carreira, em sintonia, assim, com a deliberação proferida pelo Supremo Tribunal Federal no bojo do RE 638.115 durante a Sessão de 18/12/2019; devendo se manifestar anual e conclusivamente sobre o cumprimento, ou não, desse item do acórdão em item específico no seu Relatório de Gestão em cada exercício financeiro; 
9.3.3. promova a efetiva implementação das futuras absorções da parcela inerente à incorporação de "quintos ou décimos de função" em face das supervenientes modificações legais produzidas sobre a estrutura remuneratória da correspondente carreira, em observância, então, à deliberação proferida pelo Supremo Tribunal Federal no bojo do RE 638.115 durante a Sessão de 18/12/2019; devendo se manifestar anual e conclusivamente sobre o cumprimento, ou não, desse item do acórdão em item específico no seu Relatório de Gestão em cada exercício financeiro;
9.3.4. encaminhe a este Tribunal, nos termos do art. 262, § 2º, do RITCU, os novos atos de aposentadoria, sem a ilegalidade indicada nesta deliberação, para que sejam submetidos à apreciação pelo TCU, na forma do art. 260, caput, do RITCU; 
9.4. determinar que o órgão de controle interno junto à Câmara dos Deputados verifique o efetivo cumprimento dos itens 9.3.2 e 9.3.3 deste Acórdão, devendo se manifestar anual e conclusivamente sobre o aludido cumprimento, ou não, desses itens do acórdão em item específico no seu Relatório de Auditoria de Gestão a partir da análise do correspondente Relatório de Gestão em cada exercício financeiro; 
9.5. enviar a cópia do presente Acórdão, com o Relatório e a Proposta de Deliberação, à administração e, ainda, ao órgão de controle interno da Câmara dos Deputados, para ciência e efetivo cumprimento dos itens 9.3 e 9.4 deste Acórdão; e 9.6. arquivar o presente processo, sem prejuízo de promover o monitoramento da determinação proferida pelo item 9.3 deste Acórdão, representando ao TCU, se necessário."
Considerando que o art. 286, do RI/TCU, dispõe sobre o Pedido de Reexame.
Considerando que além de intempestivo, não são apresentados fatos novos que possam suplantar a intempestividade do recurso;
Considerando os pareceres da Secretaria de Recursos (peças 32 e 33) e do Ministério Público junto a este Tribunal (peça 34) ;
ACORDAM os Ministros do Tribunal de Contas da União, por unanimidade, com fundamento nos artigos 32 e 48 da Lei 8.443, de 1992, c/c o artigo 286 do RI/TCU; em:
a) não conhecer do pedido de reexame interposto pela Câmara dos Deputados contra o Acórdão 6877/2021-TCU-Segunda Câmara - (Peça 10) (Relator: Ministro-Substituto André Luís de Carvalho) , por ser intempestivo e não apresentar fatos novos.
b) dar ciência deste Acórdão ao recorrente.
c) informar aos interessados que o presente Acórdão pode ser acessado por meio do endereço eletrônico www.tcu.gov.br/acordaos.
1. Processo TC-Processo 046.658/2020-3 (APOSENTADORIA) 
	1.1. Recorrente: Câmara dos Deputados (00.530.352/0001-59) .
	1.2. Interessados: Maria do Socorro Silva (XXX.890.771-XX) ; Rosana Ferreira de Melo (XXX.846.271-XX) ; Secretaria de Controle Interno/câmara dos Deputados () ; Walter Echternacht Meliga (XXX.287.327-XX) .
	1.3. Órgão/Entidade: Câmara dos Deputados.
	1.4. Relator: Ministro Raimundo Carreiro.
	1.5. Representante do Ministério Público: Procurador Sergio Ricardo Costa Caribé.
	1.6. Relator da deliberacao recorrida: Ministro-Substituto André Luís de Carvalho
	1.7. Unidades Técnicas: Secretaria de Recursos (Serur) ; Secretaria de Fiscalização de Integridade de Atos e Pagamentos de Pessoal e de Benefícios Sociais (Sefip) .
	1.8. Representação legal: não há.
	1.9. Determinações/Recomendações/Orientações:

Segunda Câmara

Câmara dos Deputados.

Câmara dos Deputados (00.530.352/0001-59).

RAIMUNDO CARREIRO

não há.

Procurador Sergio Ricardo Costa Caribé.

APOSENTADORIA (APOS)

Secretaria de Recursos (Serur); Secretaria de Fiscalização de Integridade de Atos e Pagamentos de Pessoal e de Benefícios Sociais (Sefip).